臺灣高等法院臺中分院刑事判決　　　　96年度上易字第1547號
上　訴　人
即　被　告　黃○○
上　訴　人
即　被　告　Ｂ○○
上　訴　人
即　被　告　乙○○
　　　　　　　　　　　樓
上　訴　人
即　被　告　未○○
　　　　　　　　　　（另案於台灣台中監獄執行中）
上列上訴人等因詐欺案件，不服臺灣臺中地方法院96年度易字第
2727號中華民國96年7月10日第一審判決（起訴案號：臺灣臺中
地方法院檢察署96年度偵字第3939號、第24010號），提起上訴
，本院判決如下：
    主  文
原判決撤銷。
黃○○犯如附表一、二、三所示之罪，各處及減刑為如附表一、
二、三所示之刑；主刑部分，應執行有期徒刑壹年陸月。
Ｂ○○犯如附表二所示之罪，各處及減刑為如附表二所示之刑，
應執行有期徒刑拾月。
乙○○犯如附表二、三所示之罪，各處及減刑為如附表二、三所
示之刑；主刑部分，應執行有期徒刑壹年貳月。
未○○犯如附表二、三所示之罪，各處及減刑為如附表二、三所
示之刑；主刑部分，應執行有期徒刑壹年壹月。
      犯罪事實
一、緣乙○○（另經檢察官移送本院併案審理，經本院以96年上
    訴字第1986號判決，認定無裁判上一罪之關係，諭知退回原
    併案之機關另行偵辦）、未○○（另經檢察官移送臺灣高雄
    地方法院併案審理，經該院以96年度易字第60號判決，認定
    無裁判上一罪之關係，諭知退回原併案之機關另行偵辦）2
    人均明知不法犯罪集團，常要求被害人將被詐欺或恐嚇之款
    項匯入人頭帳戶，以掩飾其詐欺或恐嚇取財之犯罪所得，並
    藉此逃避檢警人員之追緝，且明知向渠等購買取得存摺、提
    款卡等帳戶資料之人，將以渠等所提供之帳戶作為此類詐欺
    或恐嚇取財之不法所用，竟基於幫助詐欺或恐嚇取財之犯意
    聯絡，以未○○為首，共組收購人頭帳戶再轉賣給財產犯罪
    集團使用之圖利方式，自民國（下同）95年4月間起，由未
    ○○以每販售1本人頭帳戶可抽取售價1成之代價，僱請乙○○在台中、嘉義或高雄等地，刊登收購金融帳戶之廣告，吸
    引因缺錢有意販售人頭帳戶之民眾，以每本帳戶新台幣（下
    同）4000元至6000元之價格收購，再以每本帳戶15000元至
    16000元之價格轉售予財產犯罪集團使用，並由乙○○負責
    匯款予販賣帳戶之民眾及提領高價蒐購人頭帳戶之財產犯罪
    集團所匯之價款；黃○○明知未○○、乙○○2人以前開收
    購人頭帳戶再轉賣給財產犯罪集團使用之圖利犯罪手法，竟
    與之共同基於犯意之連絡，自95年9月6日起受僱於未○○並
    加入該犯罪集團之運作，未○○與黃○○約定每收購一本人
    頭帳戶，黃○○即可抽取800元之代價；期間黃○○並負責
    接聽電話及聯絡客戶等工作，渠等3人即循前開模式，分別
    於95年9月中下旬之某日（指22日之前）及95年10月中下旬
    之某日（指24日之前）收購並提供如附表一編號1、2、3所
    示楊秀珠、張雁翔之人頭帳戶予財產犯罪集團使用，而財產
    犯罪集團於取得渠等所提供之人頭帳戶後，則分別各以親人
    作保欠地下錢莊錢而遭綁架並毒打之恐嚇言詞（指附表一編
    號1、2部分）、或電話費欠繳（指附表一編號3部分）之事
    由，撥打電話與附表一編號1、2、3所示被害人寅○○、午
    ○○、癸○○連絡，致寅○○、午○○、癸○○均信以為真
    ，分別心生畏懼或陷於錯誤，而依指示匯款如附表一編號1
    、2、3所示之金額至黃○○等人所轉售如附表一所示楊秀珠
    、張雁翔之金融帳戶內（有關各次之被害人、施詐日期、被
    害地點、被害金額、匯款之人頭帳戶，均詳如附表二所示）
    。嗣於95年10月12日19時15分許，為警在未○○位於臺中市
    西屯區○○街208號8樓之5租住處搜索查獲，並扣得渠等所
    有及收購來之郭名輔等人郵政儲金簿共9本、提款卡5張、身
    分証影印本5張、印章4顆、作案用之行動電話門號SIM卡18
    張、記載人頭帳戶紙張4張、收購人頭帳戶登記簿3本、行動
    電話18支；復經黃○○帶同警方前往台中市○○區○○里○○
    鄰○○路180之37號「排骨巴士站」（即該集團收購人頭帳
    戶之寄貨處），扣得郵寄包裹共8包（經清查內有儲金簿12
    本、10顆印章、9張金融卡、身分証影本2張等物，其中1包
    杜萬壽之包裹為寄予未○○集團之包裹）。
二、Ｂ○○前曾因常業詐欺案件，經臺灣臺中地方法院判處有期
    徒刑6月確定，甫於94年3月28日執行完畢；未○○前曾因違
    反毒品危害防制條例案件，經臺灣臺中地方法院判處有期徒
    刑3月確定，甫於94年7月27日執行完畢。黃○○、乙○○、
    未○○於95年10月12日為警查獲後，黃○○於95年11月中旬
    某日起基於前開之犯意及犯罪行為方式又另行起意，承租台
    中市○○路某處作為基地（嗣於96年1月15日遷至臺中市○○區○○路439之17巷2弄5號9樓之5），以每本帳戶5000元
    至6000元不等之價格收購，再以每本帳戶12000元左右之價
    格轉售予財產犯罪集團使用；Ｂ○○、乙○○、未○○3人
    均明知黃○○係以前開收購人頭帳戶再轉賣給財產犯罪集團
    使用之方式圖利，Ｂ○○、乙○○分別自95年12月初某日起
    、未○○自96年1月初某日起，分別參與黃○○之前開犯罪
    計畫，且均各自加入之時起，與當時參與及嗣後陸續參與之
    人基於犯意之連絡，分別自渠等各別參與之時起，由賴啟明
    負責接聽電話，留下出售人頭帳戶者資料，再交給黃○○接
    洽聯繫人頭帳戶買賣事宜，並與黃○○約定每販售1本人頭
    帳戶賴啟明可抽取1200元；未○○幫忙收購及提供作案聯繫
    使用之人頭電話門號，由乙○○負責在嘉義、雲林或高雄等
    地，刊登收購金融帳戶之廣告，吸引因缺錢有意販售人頭帳
    戶之民眾，與其等聯絡出售帳戶，再由Ｂ○○、黃○○分工
    接聽及聯絡接洽收購及出售人頭帳戶，其等循前開模式，收
    購並提供人頭帳戶予財產犯罪集團使用以賺取利益，而財產
    犯罪集團於取得渠等所提供之人頭帳戶後，則各以親人欠債
    遭綁架毒打、涉嫌刑案、積欠銀行貸款、遭冒名申辦門號等
    恐嚇及詐欺事由，撥打電話與附表二所示被害人戌○○等人
    連絡，致附表二所示被害人均信以為真，分別心生畏懼及陷
    於錯誤，而依指示匯如附表二所示之金額至黃○○等人所收
    購如附表二所示謝義清、陳玉文、柳淑娥、陳嘉正、洪建華
    、余鎮吉、邱雅玲、李智文、陳毅珍、張高旗、陳清泉等人
    之金融帳戶內（有關各次之被害人、施詐日期、被害地點、
    被害金額、匯款之人頭帳戶、各次參與犯罪之被告姓名，均
    詳如附表二所示）。再黃○○、乙○○、未○○另共同基於
    意圖為自己不法所有之犯意聯絡，共組假意販賣偽鈔之詐騙
    集團，自96年1月間起，先收購取得刊登廣告及聯絡使用之
    行動電話及門號，由黃○○或乙○○刊登徵才廣告，吸引因
    缺錢要找工作之人與之聯絡，由黃○○負責接聽應徵者之電
    話後，先留下應徵者姓名、聯絡電話等資料，交給乙○○或
    未○○，再由乙○○或未○○與附表三所示之被害人聯絡，
    告知刊登廣告非為徵才，佯稱：係從事一百元面額之假鈔買
    賣，可先寄送假鈔供參考等語，致如附表三所示之被害人因
    之陷於錯誤，而將渠等之連絡地址告知乙○○或未○○，乙○○或未○○則記下附表三所示被害人之聯絡地址後，再交
    給黃○○，而由黃○○依所記之姓名、地址，繕寫於信封，
    分別寄送一百元之真鈔1張給附表三所示之被害人，以此方
    式，著手詐騙附表三所示之被害人。嗣於96年1月30日16時
    30 分許，為警在黃○○位於臺中市○○區○○路439之17巷
    2弄5號9樓之5租住處搜索查獲，並扣得收購來之行動電話7
    支、黃朝軍郵局帳戶存簿、金融卡、印章、身分證影本、房
    屋租賃合約書1本、寄送鈔票之信封8張及筆記資料等物；黃
    ○○、乙○○、未○○等3人因於尚未寄發信件予如附表三
    所示之被害人前，即為警查獲，渠等3人始未得逞（有關各
    次之被害人、施詐日期、被害地點，均詳如附表三所示）。
三、案經臺中市警察局移送及臺中縣警察局霧峰分局報請臺灣臺
    中地方法院檢察署檢察官偵查起訴。
    理  由
甲、證據能力方面：
一、按被告以外之人於審判外之陳述，經當事人於審判程序同意
    作為證據，法院審酌該言詞陳述或書面陳述作成時之情況，
    認為適當者，亦得為證據。當事人、代理人或辯護人於法院
    調查證據時，知有第159條第1項不得為證據之情形，而未於
    言詞辯論終結前聲明異議，視為有前項之同意；刑事訴訟法
    第159條之5定有明文。查本件認定事實所引用之證據方法（
    包括證人之證述及文書等物證），業經原審及本院提示被告
    等人及檢察官後，均表示無意見，揆諸前揭說明，可認為已
    同意作為證據；而本院審酌該證人等之陳述及文書等物證作
    成時之客觀情況，認為適當，而查無其他違法不實之情事，
    復無顯有不可信之情況，自具有證據能力，而得採為證據。
二、又按刑事訴訟法於92年2月6日公布增訂第287條之2規定「法
    院就被告本人之案件調查共同被告時，該共同被告準用有關
    人證之規定」，並於同年9月1日施行，本院就被告甲部分調
    查共同被告乙，及就被告乙部分調查共同被告甲時，固均應
    依前開規定準用證人之規定，惟被告乙○○於原審時已請求
    對共同被告黃○○、Ｂ○○為對質詰問，原審並給予對質詰
    問之機會，其餘被告黃○○、Ｂ○○、未○○於原審審理與
    本院準備程序及審理中，並無對共同被告等人請求以證人之
    身分進行詰問，被告乙○○亦無請求對共同被告未○○以證
    人之身分進行詰問，故本院就被告部分調查其他共同被告時
    之程序，已給被告等4人對共同被告等人請求對質詰問之機
    會，應已符合前開規定之意旨，因此本件關於共同被告相互
    間之供述及證述證據，均有證據能力。
乙、認定犯罪事實之證據及理由：
一、犯罪事實欄一部分：
    上揭事實，業據上訴人即被告（下稱被告）黃○○於警、偵
    訊、原審及本院審理中均坦承不諱，核與同案被告乙○○、
    未○○之供述相符，亦與證人即「排骨巴士站」站長周明風
    於警詢中證稱曾見過黃○○至巴士站領包裹2、3次等語，及
    與被害人寅○○、午○○、癸○○等人於警詢中證稱遭恐嚇
    取財及詐欺取財等語之情節相符，復有在未○○位於臺中市
    西屯區○○街208號8樓之5租住處所查扣之郭名輔等人郵政
    儲金簿共9本、提款卡5張、身分証影印本5張、印章4顆、作
    案用之行動電話門號SIM卡18張、記載人頭帳戶紙張4張、收
    購人頭帳戶登記簿3本、行動電話18支，以及在「排骨巴士
    站」所扣得之郵寄包裹等物可佐，堪認被告黃○○之自白與
    事實相符，而應予採信，被告黃○○此部分之犯罪事實明確
    ，其犯行洵堪認定，應依法論科。
二、犯罪事實欄二部分:
    上揭事實，業據被告黃○○於警、偵訊、原審及本院審理中
    均坦承不諱，上訴人即被告（下稱被告）Ｂ○○雖於本院審
    理時未到庭，惟據其以前在警、偵訊與原審準備程序及審理
    中均坦承不諱；上訴人即被告（下稱被告）乙○○、上訴人
    即被告（下稱被告）未○○則均矢口否認有何前開之犯行，
    被告乙○○辯稱：此部分事實，伊均未參與，且伊於95年10
    月13日起即在高雄看守所執行觀察勒戒，且於95年11月29日
    勒戒出所後，就沒有再跟未○○、黃○○繼續犯案，伊係於
    為警查獲前一、二個禮拜，才去台中市○○區○○路439之
    17巷2弄5號9樓之5居住，是因於96年1月31日在彰化地院有
    因詐欺案件要開庭云云；被告未○○則辯稱：此部分事實，
    伊均未參與，伊只有介紹他們買賣人頭電話號碼，並未參與
    買賣人頭帳戶，當時伊與乙○○住在同一間房間，黃○○把
    單子放在桌上，跟伊沒有關係，伊之前與黃○○聊天時有提
    到伊於93到94年間有做過假意販賣偽鈔而行詐欺取財之事；
    且伊於95年10月12日遭查獲後，即被羈押在高雄看守所中，
    直至95年12月22日始交保出來後，就沒有與黃○○談到這件
    事云云。惟查：
（一）如附表二所示之被害人，確實有因詐欺集團之成員，撥打
      電話後，各以如附表二所示之詐欺或恐嚇之方式，致渠等
      均信以為真，分別心生畏懼及陷於錯誤，而依指示各匯如
      附表二所示之金額，至如附表二所示帳戶內之事實，業據
      被害人即證人戌○○、亥○○、甲○○○、庚○○、李幸
      慧、丙○○、辰○○、壬○○、戊○○、丁○○及地○○
      等人證述屬實（有關被害人，被害之時間、方式、金額，
      及所匯款之帳戶資料、各次參與犯罪之被告姓名，均詳如
      附表二所示）；如附表三所示之被害人，確實因看見報紙
      所刊登之徵才廣告後，而與報紙上所載之電話聯繫後，經
      他方告知刊登廣告非為徵才，而係從事一百元面額之假鈔
      買賣，可先寄送假鈔供參考等語，致如附表三所示之被害
      人因之陷於錯誤，而將渠等之連絡地址告知對方之事實，
      亦據被害人即證人己○○、子○○、宇○○、玄○○、天
      ○○、辛○○、Ｃ○○及丑○○等人於警詢中證述明確（
      有關被害人，被害之時間、地點等，均詳如附表三所示）
      ，復有扣案之行動電話共8支、S IM卡12張、黃朝軍之郵
      局帳戶存摺、金融卡、印章、房屋租賃合約書1本、寄送
      假鈔之信封8張及筆記資料等扣案，以及電信門號使用者
      查詢資料及通訊監察譯文資料、匯款單據影本及被害人存
      摺影本、廣告資料影本等附卷可資佐證，堪認被告黃○○
      、Ｂ○○2人之自白與事實相符，應堪予採信，渠等2人此
      部分之犯罪事實明確，犯行洵堪認定，均應依法論科。
（二）被告乙○○、未○○2人雖各以上詞置辯，惟查：
  　(1)共同被告黃○○於96年1月31日警詢證稱：（警方在搜索
      現場查扣2張上記有內容為新開幕海世界複合式釣蝦育樂
      廣場及聯義貨運行誠徵工作等，另有1張記名內容為應徵
      工作之應答教戰守則，係何人所寫？）是我寫的，我的目
      的是為了要詐騙別人，這是未○○教我的，方法是說我們
      這邊有在做偽鈔，對方有意願要配合的話，我們就寄一百
      元的真鈔給對方，但是告知對方那張一百元是我們做的假
      鈔，以取信於對方，讓對方再以大量的真鈔來跟我們購買
      我們所製作的偽鈔，但我們並沒有所謂的偽鈔，主要是要
      騙他們來購買，我們事實上不會給對方任何的假鈔。應徵
      工作的教戰守則是未○○一字一句告知我，再由我寫下的
      。（要應徵工作的人來電時，你是否就直接依照教戰守則
      跟對方應答？）沒有，我只是負責將來電的人留下電話，
      再把來電應徵工作的人所留的電話資料交給未○○及乙○○他們，由他們再用別的電話去跟對方詐騙。（警方提示
      通訊監察所得譯文，監察電話為0000000000，內容為有關
      談及配合購買偽鈔，大致與你所書寫的教戰守則符合，該
      持機人係何人？）應該是未○○，因為內容有提及到書寫
      「黃大吉」的信封，我記得是未○○拿給我寫的。（你們
      如何取信願意配合購買偽鈔的人來跟你們購買所稱的偽鈔
      ？）是未○○會把願意購買偽鈔的人的資料叫我書寫信封
      ，由乙○○去換百元的真鈔，由我將百元真鈔放入信封內
      ，裡面還會附一張記有電話的小紙絛，以供對方與未○○
      聯絡後續大量購買偽鈔之用。（乙○○一出去就沒回來的
      話，如果你接到應徵工作者的電話時，要把這些電話資料
      交給何人處理？）我就會把資料交給未○○處理。我們沒
      有印製偽鈔。（設計此種佯稱配合購買偽鈔的詐騙手法係
      何人想出的點子？）是未○○。（未○○於警訊筆錄供稱
      並未涉有詐騙他人的犯罪行為，為何需要使用他人的行動
      電話做為聯絡之用？）其實他都知道，我不知道他為何要
      這樣回答，我的部分我都有跟警方配合交代清楚，我的工
      作只是在負責接聽要應徵工作的人的電話及幫忙寫信封寄
      信的事，至於要繼續尋找何人要被害是由未○○及乙○○
      負責的。（之前你總共寄出多少封以配合購買偽鈔詐騙財
      物的信？又係何人交代你書寫信封？）大約十幾封，都是
      由未○○及乙○○交代我寫的。（你們以配合購買偽鈔詐
      騙財物的兌換比例為何？）以真鈔新臺幣1000元兌換假鈔
      4000元。（警方於日昨至搜索處所進行搜索時，現場還有
      應徵工作的民眾打電話要應徵，你昨天是否還在進行詐騙
      中？）是的，我是接聽0000000000的電話。（你所接聽之
      0000000000的電話是否係你刊登在夾報廣告的聯絡電話？
      ）是的，我自稱為吳主任等語；被告黃○○於同日偵訊亦
      具結證稱：警詢筆錄是真實，95年11月中旬起開始從事轉
      賣存摺犯行，本來一開始是我自己做，從95年12月我請Ｂ
      ○○幫我接電話，然後在96年1月中旬後未○○過來跟乙○○住同一個房間，乙○○跟我講說未○○之前做過以偽
      鈔詐騙的方式，而乙○○跟未○○講了什麼我不清楚。95
      年10月未○○在中康街跟我講過他以前有犯過一條詐欺的
      ，是以偽鈔去騙人，他講的方式我就紀錄下來。剛認識未
      ○○時，就問到他之前有詐欺的這條罪。問了實際情形是
      怎樣，他就跟我講。（警詢時你說你只負責應徵工作及幫
      忙接聽，而找被害人是未○○與乙○○負責，是否屬實？
      ）我是負責接聽然後寫下來，交到未○○與乙○○住的房
      內，他們實際上誰在講我就不清楚。（你在轉賣存摺中扮
　  　演何角色？）我接電話、刊報紙廣告來招攬人來賣，人家
      打電話來，我就會說我們是租用存褶、以5千元租3週，對
      方願意我就會找人過去拿。存摺是以5千元買進來，包含
      中間去收存摺的人抽佣2千元，我轉賣1萬2千元，利潤是
      5千元左右，一開始是我自己獨享，後來乙○○加入，由
      我們二人均分，而Ｂ○○是一本抽1200元，Ｂ○○只是負
      責幫我接電話，而且幫我做一些小事。（就以偽鈔詐騙方
      式你扮演何角色？）接電話，人家打電話來應徵，我就抄
      下對方姓名及電話，之後就不關我的事。（記下電話及姓
      名後，你會交予誰處理？）拿到未○○與王渝生的房間。
      （警詢中你說持機者0000000000是未○○，因為內容有講
      到王大吉的信封，我知道是未○○寫的，是否實在？）把
      紙條拿給我，叫我依紙條內容寫信封的人確實是未○○，
      但實際上講電話的是誰我不知道。（工作處所是否需要感
      應卡？）需要，我、未○○、乙○○三個人有感應卡。（
      警方在現場扣到的電話卡何用？）很早之前留下來，用來
      跟應徵的人聯絡，有部份是交給未○○、乙○○與配合偽
      鈔的人聯絡等語；均已明白證稱被告乙○○事後有加入從
      事轉賣帳戶之犯行，及假意販賣偽鈔之詐欺取財犯行；而
      有關販賣偽鈔之犯罪手法係由被告未○○所告知，且由其
      依未○○所述一字一句記下，而其僅負責接電話，並抄下
      對方姓名及電話，之後即交予被告未○○或乙○○與對方
      聯絡，再由乙○○或未○○交予其書寫被害人姓名地址之
      紙條，由其書寫於信封上，並由乙○○兌換百元真鈔，連
      同後續由被害人與未○○連絡之電話資料寄出等事實明確
      。嗣後黃○○於原審及本院空言改稱乙○○、未○○未與
      伊一起從事收購帳戶轉賣的工作，以及未○○未從事假意
      販賣偽鈔之詐欺犯行云云，應不足採（理由並敘述如下）
      。
  　(2)被告乙○○雖否認有從事犯罪事實二之犯行，惟查：
　   證人黃○○於原審法院具結證稱：（你從事收購帳戶，
       是否須刊登廣告？）需要。（刊登廣告，都是何人聯絡
       ？）都是我在聯絡。（你在檢察官偵訊時提到，有時候
       你在買或請乙○○幫你聯絡刊登廣告的事情，是否如此
       ？）純粹是幫我打電話給廣告公司刊登廣告的事情，是
       有這一回事。（你另外從事假裝要賣偽鈔的詐騙，是誰
  　 　與你一起作？）當時有找乙○○一起作。（乙○○是否
       同意與你一起作？）他有幫我打過幾次電話，內容大概
       是人家來找工作，就說這裡不是找工作，是賣假鈔等語
       （見原審卷第92頁、第93頁)，亦再次明白證稱被告乙○○確有參與轉賣帳戶以及假意販賣偽鈔而行詐欺取財之
       犯罪情事。
　 　被告乙○○於96年3月1日偵訊時雖供稱：為警查獲前一
　　 　、二個禮拜前我才去台中市○○區○○路439之17巷2弄5
　　 　號9樓之5居住，因案發後隔一天我在彰化地院（95年訴字
　　 　402號）因詐欺（我收購帳戶）案件要開庭，當天開完後
  　 　就辯論終結，本件已於96年2月15日判決等語（見95年度
       偵字第24010號卷第30頁）。而被告黃○○於96年4月19
       日偵訊時供稱：我是96年1月15日搬過去北屯路租屋處等
       語；其於原審法院亦供稱：我們搬過去北屯路租屋處後1
       、2日，乙○○就住進去等語（見原審卷第104頁)；此與
       證人Ｂ○○所述相符（見原審卷第100頁），則被告乙○○既係為96年1月31日在彰化地院之開庭而南下台中，則
       其為何於之前一、二個禮拜即至台中市而向黃○○借住
       北屯路住處居住？顯然被告乙○○係於被告黃○○搬過
       去北屯路租屋處從事詐欺取財時，亦一同搬過去北屯路
       處與被告黃○○一同犯案，且其應係在95年12月間即在
       台中市，此自下列之通訊監察譯文所載行動電話之基地
       台位置均在台中市即可知，故其所辯應不足採。
 　　被告乙○○自承：0000-000000號行動電話是其所使用
  　   （見原審卷第58頁），而被告黃○○自承：0000-000000
       號行動電話是其所使用（見原審卷第96頁），而經檢警
       監聽該2支行動電話，發現有下列異常之處：
　  　1、（問：本局對本案犯罪集團所使用之行動電話0000000
       000實施通訊監察，發現你於96年1月11日22時35分，曾
       使用行動電話0000000000與犯罪嫌疑人黃○○聯絡，談
       話內容曾提及你詢問犯罪嫌疑人黃○○明天有「幾隻」
       ，你所指的「幾隻」是否係指你們所收購的郵銀存簿？
       ）被告乙○○雖稱：我確定不是我撥打的，可能是我的
       手機借給別人用。只有未○○及Ｂ○○有用過云云，惟
       查，被告黃○○於96年5月2日偵訊曾明白供稱：（幾隻
       是指何意？）應該是指存摺簿的數量等語，另被告未○○及Ｂ○○則否認有向被告乙○○借用該行動電話與黃
       ○○為上開通話，則該通話內容應係被告黃○○與被告
       乙○○連絡收購郵銀存簿之情事。
　  　2、（問：本局對本案犯罪集團所使用之行動電話0000000
       000實施通訊監察，發現你於96年1月14日17時42分，曾
       使用行動電話0000000000與犯罪嫌疑人黃○○聯絡，談
       話內容係曾提及你詢問犯罪嫌疑人黃○○及另一共犯，
       交代他們去購買作業用的紙、刀片及郵票等等，並詢問
       今天接聽電話的狀況，你所交代的事情是否係要用於將
       假借應徵工作配合購買偽鈔洗錢詐騙之犯行？）被告乙○○答：是我打的沒錯，但我為什麼會講這個我也不太
       記得了，可能是我們之前有想要做的詐騙方法，他來問
       我大概要怎麼弄，我沒有參與云云。惟被告乙○○若未
       參與，應無與被告黃○○談論此細節之可能。
    　3、（問：本局對本案犯罪集團所使用之行動電話0000000
        000實施通訊監察，發現你於95年12月28日10時27分，
       曾使用行動電話0000000000與某不明男子聯絡，談話內
       容係曾提及你詢問該不明人士，有關與車頭「陳仔」及
       「旺仔」收款的事，你所指的收款事情是否係販售郵局
       存簿給詐騙集團之贓款所得？）被告乙○○雖答：該不
       明男子係Ｂ○○，我是要跟他借錢，公帳是指什麼公帳
       這個我就不清楚是什麼云云。惟被告乙○○所辯，與譯
       文所載不符，且亦無法自圓其說。
    　4、（問：本局對你所使用之行動電話0000000000實施通
       訊監察，發現你於95年12月26日13時27分，曾接到不明
       男子的來電，談話內容提到本子及金額等等，是否係指
       的是你所收購的郵銀存簿及販售價格？）被告乙○○答
       ：這是我編出來的理由，那個打來的人是我在勒戒認識
       的朋友，我只是敷衍他的而已云云。惟被告乙○○若自
       勒戒出所後未再從事轉賣帳戶，其當可明白告知，且其
       亦明知友人欲知郵銀存簿及販售價格即係欲從事犯罪，
       則其又何須將犯罪細節明確告知其友人？故其所辯應係
       卸責之詞。
    　5、（問：本局對你所使用之行動電話0000000000實施通
       訊監察，發現你於95年12月26日22時52分，曾撥打電話
       給你老婆歐芳吟，談話內容係你供稱自己在收，你所指
       的「收」是否係指收購郵銀存簿這件事？）被告乙○○
       答：這是我騙我老婆的云云。惟若其已未從事轉賣帳戶
       犯行，又何不明白告知其老婆，反而還要「騙」其老婆
       ？
    　6、由上可知，被告乙○○確仍有從事轉賣帳戶之犯罪情
       事無誤。被告乙○○於原審法院另以：該監聽譯文是之
       前在中康街犯案時之監聽譯文，而非北屯路之監聽譯文
       等語置辯，惟上開通話之時間均係在95年12月及96年1月
       間，有監聽譯文附卷可稽，此已距被告乙○○前案被查
       獲之95年10月12日（即在中康路犯案）約2、3個月之久
       ，兩者自無混淆之可能。
　 　綜上所述，被告乙○○全部否認犯罪事實二之犯行，應
  　 　係畏罪卸責之詞而不足採信，被告乙○○此部分之犯罪
       事證已臻明確，其犯行堪予認定，應依法論科。
  　(3)被告未○○雖亦否認有參與犯罪事實二之犯行，惟查：
　 　證人黃○○於原審法院具結證稱：(警詢稱：是未○○會
       把願意購買鈔票的人的資料，要我書寫信封，由乙○○
       換百元的真鈔，由我將真鈔放入信封內，是否如此？）
       人家打電話給我們，我們打電話與對方聯絡，對方願意
       留姓名、電話、地址等資料給我們。未○○給我的資料
       就是包括姓名、電話、住址的資料。（警詢中警方問你
       乙○○出去沒有回來，如果你接到應徵工作人的電話，
       要把這些電話資料交給何人處理，你回答會把資料交給
       未○○處理，是否如此？）我會把資料交給未○○處理
       ，因為我不知道乙○○何時回來。（警詢中稱：是未○○、乙○○及我共同決定要刊登購買偽鈔詐騙財物的廣
       告，是否如此？）那時我是這樣講沒有錯。（事實是否
       如此？）因為之前我有問過未○○刊登廣告在那些地方
       等語；而被告未○○於96年1月31日警詢時亦供稱：黃○○只是將被害人的資料交給我請我再轉交給乙○○等語
       ；其於原審法院亦自承：我知道他們在做什麼事，但是
       我沒有參與等語（見原審卷第97頁），故雖然證人黃○○及被告未○○均稱未○○未參與此部分犯行，惟被告
       未○○既知悉渠等在從事假意販賣偽鈔行詐欺取財之犯
       行，而其仍至少「參與」共同決定刊登購買偽鈔詐騙財
       物之廣告、接受被告黃○○所交之被害人資料、轉交被
       害人之資料予被告乙○○、要黃○○書寫寄予被害人之
       信封等情事，則謂其無「參與」此部分犯行，實難苟同
       。
　 　被告未○○於96年1月31日警詢時供稱：警方於現場見
     　到記事本是我的，我寫有2張小單後我撕下後交給乙○○
　　 　，記事本上2張小單我在高雄填寫，用途是我要問乙○○
　　 　目前市場如何（詐騙市場行情）。該小字條之銀行明細是
  　 　我剛交保後我問乙○○了解銀行行情如何，我在上網了解
     　銀行提款及功能，作為自己參考之用等語，復有該小字條
       存卷（中縣霧警偵字第0960050672號卷第206頁）可參，
       則其若未參與，則何以須了解詐騙市場之行情？而共同
       被告黃○○於本院96年1月31日羈押訊問時亦供稱：（有
       無與乙○○、未○○、Ｂ○○共同組成集團提供人頭帳
       戶？）是，從去年十一月開始。（分工情形如何？）Ｂ
       ○○是租帳戶並接電話，我刊廣告或打電話給不特定人
       ，未○○是統籌的等語。
　 　被告未○○亦供稱：伊96年1月30日被查獲那天才從彰
　   　化地院開完民事庭，隔天還要到高院開刑事庭等語，而參
   　　諸被告黃○○於96年4月19日偵訊時即供稱：我是96年1
       月15日搬過去北屯路租屋處等語；其於原審法院亦供稱
       ：我們搬過去北屯路租屋處後1、2日，乙○○就住進去
       ，再隔1天，未○○就住進去等語（見原審卷第104頁）
       ，與證人Ｂ○○所述相符（見原審卷第100頁），其情形
       亦與被告乙○○類似，既係為應付開庭而至台中，則其
       為何於之前二個禮拜即至台中市而向被告黃○○借住北
       屯路住處居住？顯然被告未○○亦係於被告黃○○搬過
       去北屯路租屋處從事詐欺取財時，亦一同搬過去北屯路
       處與被告黃○○一同犯案。
　 　被告黃○○於96年5月2日偵訊時供稱：（未○○有無幫
  　 　忙收購手機門號？）他有認識的人，有在賣門號，他只是
　     純粹幫我打電話問，之後我再自己打電話跟對方訂貨聯
       絡等語；其於原審法院亦具結證稱：未○○有幫我打過
       幾通買賣門號的電話等語（見原審卷第93頁），而被告
       未○○於原審及本院亦自承：黃○○、乙○○問我有沒
       有門路可以買人頭電話號碼，我承認有介紹他們買賣人
       頭電話號碼等語，則其既知被告黃○○、乙○○欲收購
       人頭電話號碼犯案，而仍居中介紹被告黃○○、乙○○
       收購人頭電話號碼，則被告未○○顯亦有參與渠等之犯
       行無訛。
　 　被告未○○亦自承有教被告黃○○有關其之前假意販賣
  　 　偽鈔而行詐欺取財之犯案手法，而參諸該犯案手法之記
       載十分清楚仔細，此有該紙張附卷（中縣霧警偵字第096
       0050672號卷第197頁）可參，與證人黃○○所證：應徵
       工作的教戰守則是未○○一字一句告知我，再由我寫下
       的等語應堪相符。而查該手法之記載既鉅細糜遺，若非
       被告黃○○有意學習模仿，何以致之？且參酌被告黃○○第1次被查獲時尚未以販賣偽鈔之手法，做為詐欺取財
       之犯罪方式，而此部分犯罪方式，又是在被告未○○入
       住被告黃○○位於臺中市○○區○○路439之17巷2弄5號
       9樓之5租住處後所為，且在該租住處扣得上開紙張，顯
       然該紙張上所為之記載，應係在被告未○○入住被告黃
       ○○位於臺中市○○區○○路後，教導被告黃○○該犯
       罪方式，始由被告黃○○加以記載無訛。又被告未○○
       既明知該手法係犯罪情事，惟其仍將犯罪細節告知被告
       黃○○，並由黃○○抄寫於紙張上，則其顯然有要被告
       黃○○從事其此部分犯行之意。因此，被告未○○辯稱
       此紙張之內容，並非在本次犯罪被查獲前，告訴被告黃
       ○○的云云；此項說詞雖與被告黃○○嗣後之供詞相同
       。惟本院認定該項事實係發生在被告黃○○位於臺中市
       北屯區○○路租屋處，理由已詳如前述，被告許展所辯
       應與事實不符，被告黃○○前開供詞應係迴護被告未○○而為，均為本院所不採。
     綜上所述，被告未○○否認犯罪事實二之犯行，亦應係
  　 　畏罪卸責之詞而不足採信，被告未○○此部分之犯罪事
       證已臻明確，其犯行堪予認定，應依法論科。
參、論罪科刑之理由：
一、按「恐嚇取財罪與詐欺取財罪，其性質並不相同，如其所用
  　之手段，僅使人陷於錯誤而交付財物者，為詐欺取財，如使
    人心生畏懼而交付財物者則為恐嚇取財，兩者在理論上，根
    本無低度行為與高度行為之可言，亦無其他足以發生吸收關
    係或吸收犯之情形。」、「刑法第346條第1項之恐嚇取財罪
    ，與同法第339條第1項之詐欺取財罪，二者之區別，在於前
    者係施用使人心生畏怖之恐嚇手段，致被害人心生畏懼，明
    知不應交付財物而交付，後者則係施用詐術手段，使人陷於
    錯誤，誤信為應交付財物而交付。惟上開之恐嚇手段，常以
    虛假之事實為內容，故有時亦不免含有詐欺之性質，倘含有
    詐欺性之恐嚇取財行為，足使人心生畏懼時，自應僅論以高
    度之恐嚇取財罪，殊無再適用詐欺取財罪之餘地。」，最高
    法院著有73年度台上字第3933號、84年度台上字第1993號判
    決可資參照。而查附表一編號1、2，以及附表二編號3、11
    之正犯犯案方式，係假冒被害人之親人欠債未還而遭擄，此
    雖係以虛假之事實為內容，惟已致被害人等心生畏懼，且被
    害人等亦係因心生畏懼而交付財物，則此部分應係構成恐嚇
    取財罪，從而被告等人就此部分所為，則係應構成幫助恐嚇
    取財罪，公訴人以被告等人此部分所為，係構成幫助詐欺取
    財罪云云，尚有誤會，惟因兩者基本社會事實同一，本院自
    得變更起訴法條，此先予敘明。
二、另按幫助他人犯罪，並非實施正犯，在事實上雖有2人以上
    共同幫助詐欺，要亦各負幫助詐欺責任（最高法院33年台上
    字第793號判例參照）。本件被告等4人就如附表二所示之販
    賣帳戶圖利部分，雖彼此間互有犯意之連絡及行為之分擔（
    有關各次參與之被告姓名，均詳如附表二所示），渠等4人
    應各負幫助恐嚇取財及幫助詐欺取財之責任，公訴人認被告
    黃○○、乙○○、未○○等3人應就犯罪事實一部份，及被
    告黃○○、乙○○、未○○、賴啟明等4人應就如附表二所
    示部份，均應論以共同正犯，其此部分之見解，亦有未洽，
    附此敘明。
三、被告黃○○部分：
 (1)核被告黃○○就犯罪事實一如附表一編號1、2部分所為，係
   犯刑法第346條第1項、第30條第1項之幫助恐嚇取財罪，及編
   號3部分所為，係犯刑法第339條第1項、第30條第1項之幫助
   詐欺取財罪。其以一販賣楊秀珠帳戶之行為（即編號1、2部
   分），幫助正犯為2個恐嚇取財罪之犯行，係一行為觸犯數罪
   名，為想像競合犯，爰從一重之如附表一編號1部分之幫助恐
   嚇取財罪處斷。因被告黃○○販賣楊秀珠帳戶（即編號1、2
   部分）及張彥翔帳戶（即編號3部分）之時間相距一月，被害
   之對象復不相同，顯見此部分係2次販賣帳戶之行為，應予分
   論併罰；又收購帳戶本身之行為，並非屬犯罪行為，縱被告
   黃○○係基於收購帳戶之故意，而為多次之收購行為，亦難
   以此論斷被告黃○○為本件之犯行，係基於集合犯之單一犯
   意；再幫助犯行為之既、未遂係以正犯實施犯罪型為之既、
   未遂為認定之標準，而正犯之為著手行為，亦為認定幫助犯
   之著手階段，亦即在正犯著手為犯罪行為之前，被告黃○○
   所為收購帳戶，或出賣帳戶之行為，均非屬幫助詐欺或幫助
   恐嚇取財之犯罪行為實施行為之開始，因此，應以販賣帳戶
   之次數及正犯之實施犯罪行為構成要件之行為，做為判斷罪
   數之依據，因此，被告黃○○為一次販賣帳戶之行為，而詐
   欺集團果以該帳戶做為犯罪之工具，並著手為犯罪構成要件
   之行為，即應論以一罪，不得再將多次販賣帳戶之行為，認
   為有集合犯之犯意，而僅論以一罪；本件公訴人認前開販賣
   帳戶之行為，係屬集合犯，應論以一罪云云，此項見解為本
   院所不採。被告黃○○以幫助之意思從事恐嚇取財及詐欺取
   財之構成要件以外之行為，均為幫助犯，爰依刑法第30條第2
   項之規定分別減輕其刑。至如附表六編號1、2、3部分，因被
   告黃○○當時並未參與，此部分之犯行與被告黃○○無涉，
   本院另為無罪之諭知，理由詳如後述。
 (2)被告黃○○其就犯罪事實二前半段所為；就如附表二編號
   1、2、4至10部分所為，均係犯刑法第339條第1項、第30條第
   1項之幫助詐欺取財罪；就如附表二編號3、11部分所為，
   均係犯刑法第346條第1項、第30條第1項之幫助恐嚇取財罪；
   被告黃○○販賣如附表二編號1至11號所示之帳戶予詐欺集團
   ，係分次販賣，顯然有多次之犯罪行為，且被害之對象復不
   相同，此部分應予分論併罰，公訴人認係屬集合犯，應論以
   一罪云云，此項見解為本院所不採，理由已詳如前述。被告
   黃○○以幫助之意思從事恐嚇取財及詐欺取財之構成要件以
   外之行為，均為幫助犯，爰均依刑法第30條第2項之規定分別
   減輕其刑。
 (3)被告黃○○其就犯罪事實二後半段即如附表三編號1至9部分
   所為，均係犯刑法第339條第1項、第3項之詐欺取財未遂罪；
   又其所犯之詐欺取財未遂罪部分，與被告乙○○、未○○彼
   此之間，有犯意聯絡及行為分擔，均為共同正犯。被告黃○○此部分之詐欺行為有多次，且被害之對象復不相同，此部
   分應予分論併罰，公訴人認係屬集合犯，應論以一罪云云，
   此項見解為本院所不採。再被告黃○○已著手於犯罪行為之
   實行而未遂，爰均依刑法第25條第2項之規定減輕其刑。
四、被告賴啟明部分：
   核被告賴啟明其就犯罪事實二前半段所為；就如附表二編
   號1、2、4、6至9部分所為，均係犯刑法第339條第1項、第30
   條第1項之幫助詐欺取財罪；就如附表二編號3、11部分所
   為，均係犯刑法第346條第1項、第30條第1項之幫助恐嚇取財
   罪；被告賴啟明販賣如附表二編號1至11號（除編號5及10外
   ）所示之帳戶予詐欺集團，係分次販賣，顯然有多次之犯罪
   行為，且被害之對象復不相同，此部分應予分論併罰，公訴
   人認係屬集合犯，應論以一罪云云，此項見解為本院所不採
   ，理由已詳如前述。又被告Ｂ○○前曾因常業詐欺案件，經
   法院判處有期徒刑6月確定，甫於94年3月28日執行完畢，此
   有臺灣高等法院被告前案紀錄表附卷可稽，其於5年內故意再
   犯本件之罪，為累犯，爰依刑法第47條第1項加重其刑；被告
   賴啟明以幫助之意思從事恐嚇取財及詐欺取財之構成要件以
   外之行為，均為幫助犯，爰依刑法第30條第2項之規定分別減
   輕其刑，且其同時有刑之加重及減輕事由，並依法先加後減
   之。
五、被告乙○○部分：
 (1)核被告乙○○就犯罪事實二前半段所為；就如附表二編號
   1、2、4、6至9部分所為，均係犯刑法第339條第1項、第30條
   第1項之幫助詐欺取財罪；就如附表二編號3、11部分所為
   ，均係犯刑法第346條第1項、第30條第1項之幫助恐嚇取財罪
   ；被告乙○○販賣如附表二所示之帳戶（除編號5、10除外）
   予詐欺集團，係分次販賣，顯然有多次之犯罪行為，且被害
   之對象復不相同，此部分應予分論併罰，公訴人認係屬集合
   犯，應論以一罪云云，此項見解為本院所不採，理由已詳如
   前述。被告乙○○以幫助之意思從事恐嚇取財及詐欺取財之
   構成要件以外之行為，均為幫助犯，爰依刑法第30條第2項之
   規定分別減輕其刑。
 (2)被告乙○○就犯罪事實二後半段即如附表三編號1至9部分所
   為，均係犯刑法第339條第1項、第3項之詐欺取財未遂罪；又
   其所犯之詐欺取財未遂罪部分，與被告黃○○、未○○彼此
   之間，有犯意聯絡及行為分擔，均為共同正犯。被告乙○○
   此部分之詐欺行為有多次，且被害之對象復不相同，此部分
   應予分論併罰，公訴人認係屬集合犯，應論以一罪云云，此
   項見解為本院所不採。再被告乙○○已著手於犯罪行為之實
   行而未遂，爰均依刑法第25條第2項之規定減輕其刑。
六、被告未○○部分：
 (1)核被告未○○就犯罪事實二前半段所為；就如附表二編號
   1、2、4、9部分所為，均係犯刑法第339條第1項、第30條第1
   項之幫助詐欺取財罪；就如附表二編號3、11部分所為，均
   係犯刑法第346條第1項、第30條第1項之幫助恐嚇取財罪；被
   告乙○○販賣如附表二編號1、2、3、4、9、11所示之帳戶
   予詐欺集團，係分次販賣，顯然有多次之犯罪行為，且被害
   之對象復不相同，此部分應予分論併罰，公訴人認係屬集合
   犯，應論以一罪云云，此項見解為本院所不採，理由已詳如
   前述。被告未○○以幫助之意思從事恐嚇取財及詐欺取財之
   構成要件以外之行為，均為幫助犯，爰依刑法第30條第2項之
   規定分別減輕其刑。
 (2)被告未○○就犯罪事實二後半段即如附表三編號1至9部分所
   為，均係犯刑法第339條第1項、第3項之詐欺取財未遂罪；又
   其所犯之詐欺取財未遂罪部分，與被告黃○○、乙○○彼此
   之間，有犯意聯絡及行為分擔，均為共同正犯。被告未○○
   此部分之詐欺行為有多次，且被害之對象復不相同，此部分
   應予分論併罰，公訴人認係屬集合犯，應論以一罪云云，此
   項見解為本院所不採。再被告未○○已著手於犯罪行為之實
   行而未遂，爰均依刑法第25條第2項之規定減輕其刑。
 (3)另被告未○○前曾因違反毒品危害防制條例案件，經法院判
   處有期徒刑3月確定，甫於94年7月27日執行完畢，此有臺灣
   高等法院被告前案紀錄表附卷可稽，其於5年內故意再犯本件
   之罪，為累犯，前開所犯之各罪爰依刑法第47條第1項加重其
   刑。而其同時有刑之加重及前開減輕事由，爰依法先加後減
   之。
七、原審以被告黃○○、賴啟明、乙○○、未○○等4人罪證明
    確，予以論罪科刑，固非無據，惟原審判決有下列違失之處
    ：（一）就犯罪事實一、二部分，分別認為應有集合犯之適
    用，而就犯罪事實一部分，認定被告黃○○僅論以一罪；就
    犯罪事實二前段部分，認定被告黃○○、賴啟明、乙○○、
    未○○等4人各僅論以一罪；就犯罪事實二後段部分，認定
    被告黃○○、乙○○、未○○等3人各僅論以一罪；其所持
    之法律見解，尚有違誤。（二）就犯罪事實一部分，認定被
    告黃○○係於95年9月6日始加入參與犯罪，然卻將被告黃○○於加入犯罪前，已經被販賣之有關附表六編號1、2、3之
    沈長生帳戶部分，認定被告黃○○亦應就此部分負擔罪責。
    （三）就犯罪事實二前段部分，分別認定被告Ｂ○○、乙○○於95年12月某日起、未○○於96年1月某日間始加入參與
    犯罪，然卻將被告Ｂ○○、乙○○加入犯罪前，已經被販賣
    之有關附表二編號5（指洪建華）及10（指張高旗）之帳戶
    部分，認定被告Ｂ○○、乙○○應就此部分負擔罪責；及將
    被告未○○加入犯罪前，已經被販賣之有關附表二編號5（
    指洪建華）、6（指余鎮吉）、7（指邱雅玲）、8（指李智
    文）、10（指張高旗）之帳戶部分，認定被告未○○應就此
    部分負擔罪責，均有矛盾、違法之處。（四）為紀念解除戒
    嚴20週年，予罪犯更新向善之機，所制定之中華民國96年罪
    犯減刑條例業於96年7月16日生效實施，被告等4人犯罪時間
    均在中華民國96年4月24日以前，且所宣告之刑均在1年6月
    以下，悉合於減刑條件，原審未及適用，容有未合。（五）
    有關行動電話所附之SIM卡部分，因該SIM卡於客戶取得後，
    係用來供通訊使用，將來租期屆滿後，倘不願意再承租該行
    動電話之號碼，此時業者僅需取消該SIM卡之功能即可，並
    無屆期回收之機制，顯然該SIM卡於顧客取得後，即發生所
    有權移轉之效果，因此原審認定SIM卡部分非在沒收之範圍
    ，亦有違誤。本件被告黃○○、賴啟明不服原審判決，並以
    本件量刑過重云云，提起上訴；被告乙○○、未○○不服原
    審判決，並否認參與本件之犯行云云，提起上訴，均請求撤
    銷原審判決，雖均為無理由（有關被告乙○○、未○○經本
    院認定未參與部分，則為有理由，理由說明詳如後述），惟
    原審判決既有上開可議之處，即屬無可維持，自應由本院將
    原審判決予以撤銷改判，且本件雖係被告等4人不服原審判
    決提起上訴，惟因本件原審判決有前開適用法律不當之處，
    而經本院予以撤銷，依刑事訴訟法第370條但書之規定，本
    院自得量處較原審為重之刑。爰審酌被告4人之犯罪手段雖
    屬平和，惟渠等先行收購多本帳戶後，將所收購之多本帳戶
    出售他人，從中賺取差價，使他人得以使用各該帳戶作為財
    產犯罪工具使用，並得以掩飾自己之身分，間接助長此類犯
    罪之增加，以及被告未○○、乙○○2人先前已被查獲多次
    而在法院審理期間，又再與被告黃○○一起犯案，並於95年
    10月12日再被查獲後，仍未能痛改前非，再次犯案，且又從
    事假意販售假鈔而詐欺取財，惡性非輕，另被告Ｂ○○前亦
    已有常業詐欺前科而再次犯本案，以及被告黃○○、Ｂ○○
    2人自始至終均坦承犯行，而被告未○○、乙○○則否認本
    案所有犯行等一切情狀，分別量處如主文所示之刑，並各減
    其宣告刑各2分之1，暨定其應執行之刑。
八、沒收部分：
    按「共同正犯因相互間利用他人之行為，以遂行其犯意之實
    現，本於責任共同之原則，有關沒收部分，對於共犯間供犯
    罪所用之物，自均應為沒收之諭知。惟幫助犯僅係對於犯罪
    構成要件以外行為為加工，並無共同犯罪之意思，自不適用
    該責任共同原則」，最高法院著有89年度台上字第6946號判
    決可資參照。因本案被告等人就犯罪事實一，及犯罪事實二
    前半段部分，均屬幫助犯應各負其責，從而如犯罪事實一所
    載之扣案物，除其中如附表四所示之物為被告黃○○所有供
    犯罪所用之外（業據被告黃○○供述在卷，參中市警刑字第
    0950094762號卷第18頁），其餘非被告黃○○所有或供其犯
    罪所用，爰僅就如附表四所示之物諭知沒收。另如附表五編
    號1至11所載之扣案物，為被告黃○○所有供幫助恐嚇取財
    及幫助詐欺取財所用之物，爰依法諭知沒收，另附表五所載
    之扣案物，為被告黃○○等人所有供詐欺取財未遂罪所用及
    預備之物，爰均依刑法第38條第1項第2款之規定諭知沒收。
肆、不另為無罪諭知部分：
一、公訴意旨略以：被告黃○○就犯罪事實一中即如附表六編號
    1、2、3部分，亦涉及刑法第339條第1項、第30條第1項之幫
    助詐欺取財罪云云。經查，如附表六編號1、2、3部分所示
    之被害人巳○○、酉○○、卯○均是將被詐騙之款項匯入沈
    長生名義所開立之嘉義北社郵局帳戶（帳號：00000000000
    000號）內，而被害人巳○○、酉○○、卯○被詐騙之時間
    分別為95年8月17日、95年5月下旬、95年7月10日，均是在
    被告黃○○於95年9月6日參與該事實犯罪之前所為，可見被
    害人巳○○、酉○○、卯○所匯入款項之帳戶，係在被告黃
    ○○參與犯罪之前，即業已販售供詐騙集團使用，故前開如
    附表六編號1、2、3部分所示之犯行，既在被告黃○○參與
    本件犯罪之前所發生，自與被告黃○○無關，難認被告黃○○應就此部分犯罪負責。公訴人認被告黃○○所涉犯此部分
    之犯行，原應為無罪之諭知，惟公訴人起訴認被告黃○○此
    部分之犯行，與如附表一編號1、2、3部分之犯行，有集合
    犯之一罪關係，爰不另為無罪之諭知。
二、公訴意旨略以：被告Ｂ○○、乙○○就犯罪事實二前段中即
    如附表二編號5（指洪建華）及10（指張高旗）之販賣帳戶
    部分，亦涉及刑法第339條第1項、第30條第1項之幫助詐欺
    取財罪云云。經查，如附表二編號5、10部分所示之被害人
    均是將被詐騙之款項匯入洪建華、張高旗名義所開立之帳戶
    內，而該被害人申○○、丁○○被詐騙之時間均為95年11月
    30日，均是在被告Ｂ○○、乙○○於95年12月間參與該事實
    犯罪之前所發生，可見被害人所匯入款項之帳戶，係在被告
    Ｂ○○、乙○○參與犯罪之前，即業已販售供詐騙集團使用
    ，故前開如附表二編號5、10部分所示之犯行，既在被告Ｂ
    ○○、乙○○參與本件犯罪之前所發生，自與被告Ｂ○○、
    乙○○無關，難認被告Ｂ○○、乙○○應就此部分犯罪負責
    。公訴人認被告Ｂ○○、乙○○所涉犯此部分之犯行，原應
    為無罪之諭知，惟公訴人起訴認被告Ｂ○○、乙○○此部分
    之犯行，與如附表二編號5、10以外之其他部分之犯行，有
    集合犯之一罪關係，爰不另為無罪之諭知。
三、公訴意旨略以：被告未○○就犯罪事實二前段中即如附表二
    編號5（指洪建華）、6（指余鎮吉）、7（指邱雅玲）、8（
    指李智文）、10（指張高旗）之販賣帳戶部分，亦涉及刑法
    第339條第1項、第30條第1項之幫助詐欺取財罪云云。經查
    ，如附表二編號5、6、7、8、10部分所示之被害人均是將被
    詐騙之款項匯入洪建華、余鎮吉、邱雅玲、李智文、張高旗
    名義所開立之帳戶內，而該被害人申○○、丙○○、范嘉琪
    、李嬌鷺、丁○○被詐騙之時間分別為95年11月30日、95年
    12月12日、95年12月6日、95年12月15日、95年11月30日，
    均是在被告未○○於96年1月間參與該事實犯罪之前所發生
    ，可見被害人申○○、丙○○、范嘉琪、李嬌鷺、丁○○所
    匯入款項之帳戶，係在被告未○○參與犯罪之前，即業已販
    售供詐騙集團使用，故前開如附表二編號5、6、7、8、10部
    分所示之犯行，既在被告未○○參與本件犯罪之前所發生，
    自與被告未○○無關，難認被告未○○應就此部分犯罪負責
    。公訴人認被告未○○所涉犯此部分之犯行，原應為無罪之
    諭知，惟公訴人起訴認被告未○○此部分之犯行，與如附表
    二編號5、6、7、8、10以外之其他部分之犯行，有集合犯之
    一罪關係，爰不另為無罪之諭知。
伍、被告賴啟明經合法傳喚，無正當理由未到庭，爰不待其陳述
    逕為判決。
據上論斷，應依刑事訴訟法第369條第1項前段、第364條、第371
條、第370條但書、第299條第1項前段、第300條，刑法第30條第
2項、第28條、第339條第1項、第3項、第346條第1項、第55 條
、第25條第2項、第47條第1項、第51條第5款、第38條第1項第2
款，刑法施行法第1條之1第1項、第2項前段，中華民國96年罪犯
減刑條例第2條第1項第3款、第7條，判決如主文。
本案經檢察官宙○○到庭執行職務。
中　　華　　民　　國　　96　　年　　12　　月　　19　　日
            刑事第十一庭  審判長法　官　陳　朱　貴
                                法　官　胡  文　傑
                                法　官　何　志　通
上列正本證明與原本無異。
不得上訴。
                                書記官　高　麗　淇
中　　華　　民　　國　　96　　年　　12 　月　　 19 　日
附表一（95年度偵字第24010號被訴部分）：
┌──┬───┬───┬───┬─────┬───────┬───────┬────┐
│編號│被害人│施詐日│被害地│被害金額（│匯入之人頭帳戶│罪名、主刑    │ 從　刑 │
│    │      │期　　│點　　│新台幣）  │              │及減刑        │        │
├──┼───┼───┼───┼─────┼───────┼───────┼────┤
│ 1  │寅○○│95年10│南投縣│遭恐嚇取財│楊秀珠之斗六西│盧平和幫助犯  │如附表四│
│    │      │月24日│草屯鎮│66000元   │平郵局帳戶（帳│恐嚇取財罪，  │所示之物│
│    │      │14時許│民生一│          │號：0000000000│處有期徒刑肆  │沒收。  │
│    │      │      │街28巷│          │9035號）      │月，減為有期  │        │
│    │      │      │5號   │          │              │徒刑貳月。    │        │
├──┼───┼───┼───┼─────┼───────┤              │        │
│ 2  │午○○│95年10│臺中縣│遭恐嚇取財│楊秀珠之斗六西│              │        │
│    │      │月24日│外埔鄉│12000元   │平郵局帳戶（帳│              │        │
│    │      │16時許│水美村│          │號：0000000000│              │        │
│    │      │      │山腳巷│          │9035號）      │              │        │
│    │      │      │71-27 │          │              │              │        │
│    │      │      │號    │          │              │              │        │
├──┼───┼───┼───┼─────┼───────┼───────┼────┤
│ 3  │癸○○│95年9 │台北市│遭詐欺取財│張雁翔之興嘉郵│盧平和幫助犯  │如附表四│
│    │      │月22日│信義區│162000元  │局帳戶（帳號：│詐欺取財罪，  │所示之物│
│    │      │10時許│吳興街│          │00000000000000│處有期徒刑肆  │沒收。  │
│    │      │      │600巷 │          │號）          │月，減為有期  │        │
│    │      │      │100弄4│          │              │徒刑貳月。    │        │
│    │      │      │號    │          │              │              │        │
└──┴───┴───┴───┴─────┴───────┴───────┴────┘
附表二（96年度偵字第3939號被訴收購及販售人頭帳戶部分）：
┌─┬───┬───┬───┬────┬─────┬─────┬────┐
│編│被害人│施詐日│被害地│施詐方式│被害金額（│被害人匯入│參與犯罪│
│號│      │期    │點    │        │新台幣）  │款項之人頭│行為之被│
│1 │      │      │      │        │　　　    │帳戶      │告      │
│  ├───┼───┼───┼────┼─────┼─────┼────┤
│  │戌○○│96年1 │臺中縣│假冒臺北│12萬元    │謝義清、帳│盧平和、│
│  │      │月18日│龍井鄉│地檢署告│          │號：700-00│乙○○、│
│  │      │      │新庄村│知安泰銀│          │0000000000│Ｂ○○、│
│  │      │      │中沙路│行借款未│          │10號、太保│未○○  │
│  │      │      │1巷5弄│清償    │          │南新郵局帳│        │
│  │      │      │11號  │        │          │戶。      │        │
│　├─┬─┴───┴───┴────┴─────┴─────┴────┤
│　│論│盧平和幫助犯詐欺取財罪，處有期徒刑肆月，減為有期徒刑貳月，如附│
│　│罪│表五編號1至11 所示之物沒收。                                  │
│　│科│乙○○幫助犯詐欺取財罪，處有期徒刑肆月，減為有期徒刑貳月。    │
│　│刑│Ｂ○○、未○○均幫助犯詐欺取財罪，均累犯，各處有期徒刑伍月，均│
│　│　│減為有期徒刑貳月又拾伍日。                                    │
├─┼─┴─┬───┬───┬────┬─────┬─────┬────┤
│編│被害人│施詐日│被害地│施詐方式│被害金額（│被害人匯入│參與犯罪│
│號│      │期    │點    │        │新台幣）  │款項之人頭│行為之被│
│2 │      │      │      │        │　　　    │帳戶      │告      │
│　├───┼───┼───┼────┼─────┼─────┼────┤
│　│亥○○│96年1 │臺中縣│假冒臺北│12萬1千元 │陳玉文、帳│盧平和、│
│  │      │月16日│潭子鄉│地檢署告│          │號：700-01│乙○○、│
│  │      │      │中山路│知詐騙案│          │0000000000│Ｂ○○、│
│  │      │      │3段111│偵破    │          │41號、鳳山│未○○  │
│  │      │      │巷（矽│        │          │鎮北郵局帳│        │
│  │      │      │品公司│        │          │戶。      │        │
│  │      │      │潭富廠│        │          │          │        │
│  │      │      │）    │        │          │          │        │
│　├─┬─┴───┴───┴────┴─────┴─────┴────┤
│　│論│盧平和幫助犯詐欺取財罪，處有期徒刑肆月，減為有期徒刑貳月，如附│
│　│罪│表五編號1至11 所示之物沒收。                                  │
│　│科│乙○○幫助犯詐欺取財罪，處有期徒刑肆月，減為有期徒刑貳月。    │
│　│刑│Ｂ○○、未○○均幫助犯詐欺取財罪，均累犯，各處有期徒刑伍月，均│
│　│　│減為有期徒刑貳月又拾伍日。                                    │
├─┼─┴─┬───┬───┬────┬─────┬─────┬────┤
│編│被害人│施詐日│被害地│施詐方式│被害金額（│被害人匯入│參與犯罪│
│號│      │期    │點    │        │新台幣）  │款項之人頭│行為之被│
│3 │      │      │      │        │　　　    │帳戶      │告      │
│　├───┼───┼───┼────┼─────┼─────┼────┤
│　│王林秀│96年1 │台北縣│假冒親人│30萬元    │柳淑娥、帳│盧平和、│
│  │珠    │月19日│中和市│欠債未清│          │號：700-00│乙○○、│
│  │      │      │員山路│償遭擄  │          │0000000000│Ｂ○○、│
│  │      │      │148巷 │        │          │18號、嘉義│未○○  │
│  │      │      │47號7 │        │          │縣竹崎內埔│        │
│  │      │      │樓    │        │          │郵局。    │        │
│  │      │      │      │        │          │          │        │
│　├─┬─┴───┴───┴────┴─────┴─────┴────┤
│　│論│盧平和幫助犯恐嚇取財罪，處有期徒刑肆月，減為有期徒刑貳月，如附│
│　│罪│表五編號1至11 所示之物沒收。                                  │
│　│科│乙○○幫助犯恐嚇取財罪，處有期徒刑肆月，減為有期徒刑貳月。    │
│　│刑│Ｂ○○、未○○均幫助犯恐嚇取財罪，均累犯，各處有期徒刑伍月，均│
│　│　│減為有期徒刑貳月又拾伍日。                                    │
├─┼─┴─┬───┬───┬────┬─────┬─────┬────┤
│編│被害人│施詐日│被害地│施詐方式│被害金額（│被害人匯入│參與犯罪│
│號│      │期    │點    │        │新台幣）  │款項之人頭│行為之被│
│4 │      │      │      │        │　　　    │帳戶      │告      │
│  ├───┼───┼───┼────┼─────┼─────┼────┤
│  │庚○○│96年1 │嘉義市│假稱牌照│832,350 元│陳嘉正、帳│盧平和、│
│  │      │月19日│東區文│稅未繳遭│          │號：700-00│乙○○、│
│  │      │      │化路  │法院強制│          │0000000000│Ｂ○○、│
│  │      │      │134號 │執行    │          │21號、嘉義│未○○  │
│  │      │      │      │        │          │市○○路郵│        │
│  │      │      │      │        │          │局帳戶。  │        │
│　├─┬─┴───┴───┴────┴─────┴─────┴────┤
│　│論│盧平和幫助犯詐欺取財罪，處有期徒刑肆月，減為有期徒刑貳月，如附│
│　│罪│表五編號1至11 所示之物沒收。                                  │
│　│科│乙○○幫助犯詐欺取財罪，處有期徒刑肆月，減為有期徒刑貳月。    │
│　│刑│Ｂ○○、未○○均幫助犯詐欺取財罪，均累犯，各處有期徒刑伍月，均│
│　│　│減為有期徒刑貳月又拾伍日。                                    │
├─┼─┴─┬───┬───┬────┬─────┬─────┬────┤
│編│被害人│施詐日│被害地│施詐方式│被害金額（│被害人匯入│參與犯罪│
│號│      │期    │點    │        │新台幣）  │款項之人頭│行為之被│
│5 │      │      │      │        │　　　    │帳戶      │告      │
│　├───┼───┼───┼────┼─────┼─────┼────┤
│　│申○○│95年11│台南縣│假冒臺北│30萬元    │洪建華、帳│盧平和　│
│  │      │月30日│新營市│地檢署告│          │號：700-01│        │
│  │      │      │中正路│知涉詐欺│          │0000000000│        │
│  │      │      │10號之│洗錢案  │          │35號、大寮│        │
│  │      │      │臺灣銀│        │          │中庄郵局帳│        │
│  │      │      │行新營│        │          │戶。      │        │
│  │      │      │分行  │        │          │          │        │
│　├─┬─┴───┴───┴────┴─────┴─────┴────┤
│　│論│盧平和幫助犯詐欺取財罪，處有期徒刑肆月，減為有期徒刑貳月，如附│
│　│罪│表五編號1至11 所示之物沒收。                                  │
│　│科│                                                              │
│　│刑│                                                              │
├─┼─┴─┬───┬───┬────┬─────┬─────┬────┤
│編│被害人│施詐日│被害地│施詐方式│被害金額（│被害人匯入│參與犯罪│
│號│      │期    │點    │        │新台幣）  │款項之人頭│行為之被│
│6 │      │      │      │        │　　　    │帳戶      │告      │
│　├───┼───┼───┼────┼─────┼─────┼────┤
│　│丙○○│95年12│高雄縣│假冒匯豐│30萬元    │余鎮吉、帳│盧平和、│
│  │      │月12日│鳳山市│銀行核貸│          │號：700-01│乙○○、│
│  │      │      │某處  │照會個人│          │0000000000│Ｂ○○、│
│  │      │      │      │資料    │          │16號、燕巢│        │
│  │      │      │      │        │          │郵局帳戶。│        │
│　├─┬─┴───┴───┴────┴─────┴─────┴────┤
│　│論│盧平和幫助犯詐欺取財罪，處有期徒刑肆月，減為有期徒刑貳月，如附│
│　│罪│表五編號1至11 所示之物沒收。                                  │
│　│科│乙○○幫助犯詐欺取財罪，處有期徒刑肆月，減為有期徒刑貳月。    │
│　│刑│Ｂ○○幫助犯詐欺取財罪，累犯，處有期徒刑伍月，減為有期徒刑貳月│
│　│　│又拾伍日。　　　　　　　　　　　　　　　　　　　　　          │
├─┼─┴─┬───┬───┬────┬─────┬─────┬────┤
│編│被害人│施詐日│被害地│施詐方式│被害金額（│被害人匯入│參與犯罪│
│號│      │期    │點    │        │新台幣）  │款項之人頭│行為之被│
│7 │      │      │      │        │　　　    │帳戶      │告      │
│　├───┼───┼───┼────┼─────┼─────┼────┤
│　│辰○○│95年12│桃園縣│假冒法務│477,456 元│邱雅玲、帳│盧平和、│
│  │      │月6日 │龍潭鄉│部告知設│          │號：700-00│乙○○、│
│  │      │      │北龍路│定控管帳│          │0000000000│Ｂ○○、│
│  │      │      │之新竹│戶      │          │58號、高雄│        │
│  │      │      │商業銀│        │          │大昌郵局帳│        │
│  │      │      │行。  │        │          │戶        │        │
│　├─┬─┴───┴───┴────┴─────┴─────┴────┤
│　│論│盧平和幫助犯詐欺取財罪，處有期徒刑肆月，減為有期徒刑貳月，如附│
│　│罪│表五編號1至11 所示之物沒收。                                  │
│　│科│乙○○幫助犯詐欺取財罪，處有期徒刑肆月，減為有期徒刑貳月。    │
│　│刑│Ｂ○○幫助犯詐欺取財罪，累犯，處有期徒刑伍月，減為有期徒刑貳月│
│　│　│又拾伍日。　　　　　　　　　　　　　　　　　　　　　          │
├─┼─┴─┬───┬───┬────┬─────┬─────┬────┤
│編│被害人│施詐日│被害地│施詐方式│被害金額（│被害人匯入│參與犯罪│
│號│      │期    │點    │        │新台幣）  │款項之人頭│行為之被│
│8 │      │      │      │        │　　　    │帳戶      │告      │
│　├───┼───┼───┼────┼─────┼─────┼────┤
│　│壬○○│95年12│台北縣│假冒中華│17萬元    │李智文、帳│盧平和、│
│  │      │月15日│中和市│電信告知│          │號：700-00│乙○○、│
│  │      │      │保健路│遭冒用申│          │0000000000│Ｂ○○、│
│  │      │      │18號3 │辦門號  │          │27號、高雄│        │
│  │      │      │樓    │        │          │市二苓郵局│        │
│  │      │      │      │        │          │帳戶。    │        │
│　├─┬─┴───┴───┴────┴─────┴─────┴────┤
│　│論│盧平和幫助犯詐欺取財罪，處有期徒刑肆月，減為有期徒刑貳月，如附│
│　│罪│表五編號1至11 所示之物沒收。                                  │
│　│科│乙○○幫助犯詐欺取財罪，處有期徒刑肆月，減為有期徒刑貳月。    │
│　│刑│Ｂ○○幫助犯詐欺取財罪，累犯，處有期徒刑伍月，減為有期徒刑貳月│
│　│　│又拾伍日。　　　　　　　　　　　　　　　　　　　　　          │
├─┼─┴─┬───┬───┬────┬─────┬─────┬────┤
│編│被害人│施詐日│被害地│施詐方式│被害金額（│被害人匯入│參與犯罪│
│號│      │期    │點    │        │新台幣）  │款項之人頭│行為之被│
│9 │      │      │      │        │　　　    │帳戶      │告      │
│　├───┼───┼───┼────┼─────┼─────┼────┤
│　│戊○○│96年1 │台北縣│假冒臺北│586,500 元│陳毅珍、帳│盧平和、│
│  │      │月19日│三重市│地檢署告│          │號：700-00│乙○○、│
│  │      │      │泰山郵│知涉詐欺│          │0000000000│Ｂ○○、│
│  │      │      │局    │洗錢案  │          │21號、仁德│未○○  │
│  │      │      │      │        │          │郵局帳戶。│        │
│　├─┬─┴───┴───┴────┴─────┴─────┴────┤
│　│論│盧平和幫助犯詐欺取財罪，處有期徒刑肆月，減為有期徒刑貳月，如附│
│　│罪│表五編號1至11 所示之物沒收。                                  │
│　│科│乙○○幫助犯詐欺取財罪，處有期徒刑肆月，減為有期徒刑貳月。    │
│　│刑│Ｂ○○、未○○均幫助犯詐欺取財罪，均累犯，各處有期徒刑伍月，均│
│　│　│減為有期徒刑貳月又拾伍日。                                    │
├─┼─┴─┬───┬───┬────┬─────┬─────┬────┤
│編│被害人│施詐日│被害地│施詐方式│被害金額（│被害人匯入│參與犯罪│
│號│      │期    │點    │        │新台幣）  │款項之人頭│行為之被│
│10│      │      │      │        │　　　    │帳戶      │告      │
│　├───┼───┼───┼────┼─────┼─────┼────┤
│　│丁○○│95年11│高雄市│假冒貸款│1,483,578 │張高旗、帳│盧平和　│
│  │      │月30日│三民區│公司人員│元        │號：700-01│        │
│  │      │      │鼎盛里│詢問帳戶│          │0-0000-000│        │
│  │      │      │鼎中路│資料。  │          │3-499號、 │        │
│  │      │      │711巷 │        │          │仁美郵局帳│        │
│  │      │      │25號2 │        │          │戶。      │        │
│  │      │      │樓    │        │          │          │        │
│　├─┬─┴───┴───┴────┴─────┴─────┴────┤
│　│論│盧平和幫助犯詐欺取財罪，處有期徒刑肆月，減為有期徒刑貳月，如附│
│　│罪│表五編號1至11 所示之物沒收。                                  │
│　│科│                                                              │
│　│刑│                                                              │
├─┼─┴─┬───┬───┬────┬─────┬─────┬────┤
│編│被害人│施詐日│被害地│施詐方式│被害金額（│被害人匯入│參與犯罪│
│號│      │期    │點    │        │新台幣）  │款項之人頭│行為之被│
│11│      │      │      │        │　　　    │帳戶      │告      │
│  ├───┼───┼───┼────┼─────┼─────┼────┤
│  │地○○│96年1 │南投縣│假冒親人│150000元  │陳清泉、帳│盧平和、│
│  │      │月10日│水里鄉│欠債未清│          │號：004128│乙○○、│
│  │      │      │上安村│償遭擄  │          │0-0000000 │Ｂ○○、│
│  │      │      │安村巷│        │          │號、高雄灣│未○○  │
│  │      │      │119之4│        │          │仔內郵局帳│        │
│  │      │      │號    │        │          │戶        │        │
│　├─┬─┴───┴───┴────┴─────┴─────┴────┤
│　│論│盧平和幫助犯恐嚇取財罪，處有期徒刑肆月，減為有期徒刑貳月，如附│
│　│罪│表五編號1至11 所示之物沒收。                                  │
│　│科│乙○○幫助犯恐嚇取財罪，處有期徒刑肆月，減為有期徒刑貳月。    │
│　│刑│Ｂ○○、未○○均幫助犯恐嚇取財罪，均累犯，各處有期徒刑伍月，均│
│　│　│減為有期徒刑貳月又拾伍日。                                    │
└─┴─┴───────────────────────────────┘
附表三（96年度偵字第3939號被訴以偽鈔詐欺部分）：
┌──┬───┬────┬──────────┬────────────┐
│編號│被害人│詐騙日期│被害人依指示提供給　│參與犯罪行為之被告      │
│ 1  │　　　│        │詐騙集團之收信地址　│                        │
│    ├───┼────┼──────────┼────────────┤
│    │己○○│96年1月 │台南縣善化鎮東勢寮　│盧平和、乙○○、未○○  │
│    │      │底某日  │175之22號毅展企業社 │                        │
│    ├─┬─┴────┴──────────┴────────────┤
│　　│論│盧平和、乙○○均犯詐欺取財未遂罪，各處有期徒刑參月，均減為有│
│　　│罪│徒刑壹月又拾伍日，如附表五示之物沒收。                      │
│　　│科│未○○犯詐欺取財未遂罪，累犯，處有期徒刑肆月，減為有期徒刑貳│
│　　│刑│月，如附表五所示之物沒收。　                                │
│    │  │                                                            │
├──┼─┴─┬────┬──────────┬────────────┤
│編號│被害人│詐騙日期│被害人依指示提供給　│參與犯罪行為之被告      │
│ 2  │　　　│        │詐騙集團之收信地址　│                        │
│    ├───┼────┼──────────┼────────────┤
│    │子○○│96年1月 │嘉義市○○街2巷7號  │盧平和、乙○○、未○○  │
│    │      │底某日  │                    │                        │
│    ├─┬─┴────┴──────────┴────────────┤
│　　│論│盧平和、乙○○均犯詐欺取財未遂罪，各處有期徒刑參月，均減為有│
│　　│罪│徒刑壹月又拾伍日，如附表五所示之物沒收。                    │
│　　│科│未○○均犯詐欺取財未遂罪，累犯，處有期徒刑肆月，減為有期徒刑│
│　　│刑│貳月，如附表五所示之物沒收。　                              │
│    │  │                                                            │
├──┼─┴─┬────┬──────────┬────────────┤
│編號│被害人│詐騙日期│被害人依指示提供給　│參與犯罪行為之被告      │
│ 3  │　　　│        │詐騙集團之收信地址　│                        │
│    ├───┼────┼──────────┼────────────┤
│    │Ａ○○│96年1月 │彰化縣社頭鄉協和村  │盧平和、乙○○、未○○  │
│    │      │間某日  │山腳路4段441號      │                        │
│    ├─┬─┴────┴──────────┴────────────┤
│　　│論│盧平和、乙○○均犯詐欺取財未遂罪，各處有期徒刑參月，均減為有│
│　　│罪│徒刑壹月又拾伍日，如附表五所示之物沒收。                    │
│　　│科│未○○犯詐欺取財未遂罪，累犯，處有期徒刑肆月，減為有期徒刑貳│
│　　│刑│月，如附表五所示之物沒收。　                                │
│    │  │                                                            │
├──┼─┴─┬────┬──────────┬────────────┤
│編號│被害人│詐騙日期│被害人依指示提供給　│參與犯罪行為之被告      │
│ 4  │　　　│        │詐騙集團之收信地址　│                        │
│    ├───┼────┼──────────┼────────────┤
│    │宇○○│96年1月 │彰化縣員林鎮○○路  │盧平和、乙○○、未○○  │
│    │      │間某日  │597號               │                        │
│    ├─┬─┴────┴──────────┴────────────┤
│　　│論│盧平和、乙○○均犯詐欺取財未遂罪，各處有期徒刑參月，均減為有│
│　　│罪│徒刑壹月又拾伍日，如附表五所示之物沒收。                    │
│　　│科│未○○犯詐欺取財未遂罪，累犯，處有期徒刑肆月，減為有期徒刑貳│
│　　│刑│月，如附表五所示之物沒收。　                                │
│    │  │                                                            │
├──┼─┴─┬────┬──────────┬────────────┤
│編號│被害人│詐騙日期│被害人依指示提供給　│參與犯罪行為之被告      │
│ 5  │　　　│        │詐騙集團之收信地址　│                        │
│    ├───┼────┼──────────┼────────────┤
│    │玄○○│96年1月 │嘉義縣民雄鄉菁埔村  │盧平和、乙○○、未○○  │
│    │（以化│16日11時│菁埔路33號          │                        │
│    │名何民│18分許  │                    │                        │
│    │峰）  │        │                    │                        │
│    ├─┬─┴────┴──────────┴────────────┤
│　　│論│盧平和、乙○○均犯詐欺取財未遂罪，各處有期徒刑參月，均減為有│
│　　│罪│徒刑壹月又拾伍日，如附表五所示之物沒收。                    │
│　　│科│未○○犯詐欺取財未遂罪，累犯，處有期徒刑肆月，減為有期徒刑貳│
│　　│刑│月，如附表五所示之物沒收。　                                │
│    │  │                                                            │
├──┼─┴─┬────┬──────────┬────────────┤
│編號│被害人│詐騙日期│被害人依指示提供給　│參與犯罪行為之被告      │
│ 6  │　　　│        │詐騙集團之收信地址　│                        │
│    ├───┼────┼──────────┼────────────┤
│    │天○○│96年1月 │高雄縣大社鄉○○路  │盧平和、乙○○、未○○  │
│    │      │16日10時│56弄23弄3號         │                        │
│    │      │45分許  │                    │                        │
│    ├─┬─┴────┴──────────┴────────────┤
│　　│論│盧平和、乙○○均犯詐欺取財未遂罪，各處有期徒刑參月，均減為有│
│　　│罪│徒刑壹月又拾伍日，如附表五所示之物沒收。                    │
│　　│科│未○○犯詐欺取財未遂罪，累犯，處有期徒刑肆月，減為有期徒刑貳│
│　　│刑│月，如附表五所示之物沒收。　                                │
│    │  │                                                            │
├──┼─┴─┬────┬──────────┬────────────┤
│編號│被害人│詐騙日期│被害人依指示提供給　│參與犯罪行為之被告      │
│ 7  │　　　│        │詐騙集團之收信地址　│                        │
│    ├───┼────┼──────────┼────────────┤
│    │辛○○│96年1月 │嘉義市○○路754號   │盧平和、乙○○、未○○  │
│    │      │16日11時│                    │                        │
│    │      │33分許  │                    │                        │
│    ├─┬─┴────┴──────────┴────────────┤
│　　│論│盧平和、乙○○均犯詐欺取財未遂罪，各處有期徒刑參月，均減為有│
│　　│罪│徒刑壹月又拾伍日，如附表五所示之物沒收。                    │
│　　│科│未○○犯詐欺取財未遂罪，累犯，處有期徒刑肆月，減為有期徒刑貳│
│　　│刑│月，如附表五所示之物沒收。　                                │
│    │  │                                                            │
├──┼─┴─┬────┬──────────┬────────────┤
│編號│被害人│詐騙日期│被害人依指示提供給　│參與犯罪行為之被告      │
│ 8  │　　　│        │詐騙集團之收信地址　│                        │
│    ├───┼────┼──────────┼────────────┤
│    │Ｃ○○│96年1月 │嘉義縣水上鄉下寮    │盧平和、乙○○、未○○  │
│    │      │16日11時│23之75號            │                        │
│    │      │58分許  │                    │                        │
│    ├─┬─┴────┴──────────┴────────────┤
│　　│論│盧平和、乙○○均犯詐欺取財未遂罪，各處有期徒刑參月，均減為有│
│　　│罪│徒刑壹月又拾伍日，如附表五所示之物沒收。                    │
│　　│科│未○○犯詐欺取財未遂罪，累犯，處有期徒刑肆月，減為有期徒刑貳│
│　　│刑│月，如附表五所示之物沒收。　                                │
│    │  │                                                            │
├──┼─┴─┬────┬──────────┬────────────┤
│編號│被害人│詐騙日期│被害人依指示提供給　│參與犯罪行為之被告      │
│ 9  │　　　│        │詐騙集團之收信地址　│                        │
│    ├───┼────┼──────────┼────────────┤
│    │丑○○│96年1月 │台南縣新化鎮○○路  │盧平和、乙○○、未○○  │
│    │      │17日11時│111巷13號           │                        │
│    │      │27分許  │                    │                        │
│    ├─┬─┴────┴──────────┴────────────┤
│　　│論│盧平和、乙○○均犯詐欺取財未遂罪，各處有期徒刑參月，均減為有│
│　　│罪│徒刑壹月又拾伍日，如附表五所示之物沒收。                    │
│　　│科│未○○犯詐欺取財未遂罪，累犯，處有期徒刑肆月，減為有期徒刑貳│
│　　│刑│月，如附表五所示之物沒收。　                                │
│    │  │                                                            │
└──┴─┴──────────────────────────────┘
附表四
┌──┬─────────┬──────┬─────┬────────┐
│編號│物品名稱          │數量        │所有人    │備         註   │
├──┼─────────┼──────┼─────┼────────┤
│ 1  │記載人頭戶資料紙張│4張         │黃○○    │警方證物編號31  │
├──┼─────────┼──────┼─────┼────────┤
│ 2  │收購人頭帳戶登記簿│3本         │黃○○    │警方證物編號32  │
├──┼─────────┼──────┼─────┼────────┤
│ 3  │黃○○郵政儲金簿帳│1本         │黃○○    │警方證物編號6   │
│    │號00000000000000號│            │          │                │
├──┼─────────┼──────┼─────┼────────┤
│ 4  │nokia行動電話     │3支(含sim卡)│黃○○    │警方證物編號35  │
│    │                  │            │          │、36、37        │
└──┴─────────┴──────┴─────┴────────┘
附表五
┌──┬────────┬──────┬─────┬────────────┐
│編號│物品名稱        │數  量      │所有人    │備                  註  │
├──┼────────┼──────┼─────┼────────────┤
│ 1  │okwap行動電話   │1支         │黃○○    │含門號0000000000sim卡1張│
├──┼────────┼──────┼─────┼────────────┤
│ 2  │nokia行動電話   │1支         │黃○○    │含門號0000000000sim卡1張│
├──┼────────┼──────┼─────┼────────────┤
│ 3  │motorola行動電話│1支         │黃○○    │含門號0000000000sim卡1張│
├──┼────────┼──────┼─────┼────────────┤
│ 4  │nokia行動電話   │1支         │黃○○    │含門號0000000000sim卡1張│
├──┼────────┼──────┼─────┼────────────┤
│ 5  │不詳廠牌行動電話│1支         │黃○○    │含門號0000000000sim卡1張│
├──┼────────┼──────┼─────┼────────────┤
│ 6  │synnex行動電話  │1支         │黃○○    │含sim卡1張              │
├──┼────────┼──────┼─────┼────────────┤
│ 7  │motorola行動電話│1支         │黃○○    │含sim卡1張              │
├──┼────────┼──────┼─────┼────────────┤
│ 8  │黃朝軍林園郵局  │1本         │黃○○    │                        │
│    │存摺            │            │          │                        │
├──┼────────┼──────┼─────┼────────────┤
│ 9  │黃朝軍金融卡    │1張         │黃○○    │                        │
├──┼────────┼──────┼─────┼────────────┤
│10  │朝朝軍私章      │1顆         │黃○○    │                        │
├──┼────────┼──────┼─────┼────────────┤
│11  │黃朝軍身分證影本│1張         │黃○○    │                        │
├──┼────────┼──────┼─────┼────────────┤
│12  │信封            │8張         │黃○○    │                        │
├──┼────────┼──────┼─────┼────────────┤
│13  │教戰手冊 (隨堂考│1張         │黃○○    │                        │
│    │試用紙)         │            │          │                        │
├──┼────────┼──────┼─────┼────────────┤
│14  │誠徵工作之紙張  │1張         │黃○○    │                        │
└──┴────────┴──────┴─────┴────────────┘
 附表六（被告黃○○不另為無罪諭知部分）：
┌──┬───┬───┬───┬─────┬──────────────┐
│編號│被害人│被訴施│被訴施│被訴被害金│被訴匯入之人頭帳戶          │
│    │      │詐日期│詐地點│額(新台幣)│                            │
├──┼───┼───┼───┼─────┼──────────────┤
│ 1  │巳○○│95年8 │嘉義縣│遭詐欺取財│沈長生之嘉義北社郵局帳戶    │
│    │      │月17日│溪口村│204811元  │（帳號6997號）              │
│    │      │      │271號 │          │                            │
├──┼───┼───┼───┼─────┼──────────────┤
│ 2  │酉○○│95年5 │台北市│遭詐欺取財│沈長生之嘉義北社郵局帳戶    │
│    │      │月下旬│中正區│787650元  │（帳號：00000000000000號）  │
│    │      │      │廈門街│          │                            │
│    │      │      │71巷4 │          │                            │
│    │      │      │號1樓 │          │                            │
├──┼───┼───┼───┼─────┼──────────────┤
│ 3  │卯○  │95年7 │台北市│遭詐欺取財│沈長生之嘉義北社郵局帳戶    │
│    │      │月10日│萬華區│51600元   │（帳號：00000000000000號）  │
│    │      │13時許│中華路│          │                            │
│    │      │      │2段332│          │                            │
│    │      │      │號    │          │                            │
└──┴───┴───┴───┴─────┴──────────────┘
